臺灣宜蘭地方法院刑事判決　　　　　　　　　　　　　　九十一年度易字第八五號
　　公　訴　人　臺灣宜蘭地方法院檢察署檢察官
　　被　　　告　乙○○
右列被告因竊盜案件，經檢察官提起公訴（九十年度偵字第三六三一號），本院判決
如左：
    主  文
乙○○共同連續竊盜，處有期徒刑肆月，如易科罰金，以佰元折算壹日。緩刑貳年
。
    事  實
一、乙○○與甲○○（已於九十一年三月八日先行審結）基於共同為自己不法所有意
    圖之概括犯意聯絡，自民國九十年六月間某日起，至同年十二月三日止，先後在
    宜蘭縣員山鄉深洲重劃區工地內，先由乙○○與甲○○共同徒手將丙○所有之鋼
    筋集中後，再由甲○○單獨將鋼筋搬運至其所有之車牌號碼ＩＰ─１４４６號自
    用小貨車上，載至宜蘭縣羅東鎮的佳暉企業社售予不知情的負責人蘇義隆。其等
    二人每次均約竊得鋼筋四、五百公斤，每次銷售贓物得款約新臺幣（下同）一千
    元，均由甲○○一人單獨花用。嗣於九十年十二月三日十八時許，為警循線在宜
    蘭縣五結鄉○○村○○路三十一號前查獲。
二、案經宜蘭縣警察局羅東分局報告臺灣宜蘭地方法院檢察署檢察官偵查起訴。
    理  由
一、訊據被告乙○○到庭矢口否認有何竊盜犯行，辯稱：其對甲○○竊取鋼筋犯行均
    不知悉等語。然查，右揭事實，業據被告於警訊中供述綦詳，核與同案被告甲○
    ○於偵審中到庭供述等語相符一致，復有證人蘇義隆、被害人丙○之指證，及贓
    物認領保管收據一份在卷可佐，被告乙○○空言置辯顯屬無由，委無可採。本件
    事證已明，被告犯行堪可認定。
二、核被告意圖為自己不法之所有，竊取他人之動產之行為，係犯刑法第三百二十條
    第一項之竊盜罪。又其夥同共同被告甲○○於行竊前共謀，行為時分擔犯行，顯
    見其等二人具有共同之犯意聯絡及行為分擔，應論以共同正犯。被告先後多次竊
    盜犯行，時間緊接，觸犯構成要件相同之罪名，顯係基於概括犯意為之，應依刑
    法第五十六條連續犯之規定論以一罪，並加重其刑。爰審酌被告利用工作之便不
    思循正當途徑獲取財富，反以行竊方式得財，犯行匪淺，惟念其犯後坦承犯行，
    竊得財物之價值甚微，造成被害人損失輕微，及其犯罪動機、目的、手段及素行
    等一切情狀，爰酌情量處主文所示之刑，並諭知易科罰金之折算標準，以示警懲
    。末查，被告乙○○素無前科，有臺灣高等法院被告全國前案紀錄表存卷可考，
    其因一時失慮致罹刑章，被害人對此竊盜案件亦於偵查中當庭表示不願追究，信
    其經此偵審程序及科刑之判決，應能知所惕勵而無再犯之虞，爰併予宣告緩刑二
    年，以勵自新，並觀後效。
據上論斷，應依刑事訴訟法第二百九十九條第一項前段，刑法第二十八條、第五十六
條、第三百二十條第一項、第四十一條第一項、第七十四條第一款，罰金罰鍰提高標
準條例第一條前段、第二條，判決如主文。
本案經檢察官吳慧蘭到庭執行職務
中      華      民      國      九十一      年      四      月   十一   日
                                臺灣宜蘭地方法院刑事第二庭
                                        法  官  陳  嘉  年
右正本證明與原本無異。
如不服本判決，應於判決送達後十日內，向本院提出上訴狀。（應附繕本）
                                        書記官  詹  玉  惠
中      華      民      國      九十一      年      四      月   十五   日
附錄本案論罪科刑法條全文
刑法第三百二十條第一項
意圖為自己或第三人不法之所有，而竊取他人之動產者，為竊盜罪，處五年以下有期
徒刑、拘役或五百元以下罰金。
